臺灣嘉義地方法院刑事判決
110年度易字第579號
公  訴  人  臺灣嘉義地方檢察署檢察官
被      告  邱建偉




上列被告因竊盜案件，經檢察官提起公訴（110年度偵字第10187
號、110年度偵字第10188號、110年度偵字第10250號），本院判
決如下：
    主  文
邱建偉犯如附表所示之罪，均累犯，各處如附表主文欄所示之刑
及沒收。應執行拘役陸拾日，如易科罰金，以新臺幣壹仟元折算
壹日。沒收部分併執行之。
    事  實
一、邱建偉意圖為自己不法之所有，基於竊盜之犯意，分別於附
    表編號1至3所示時間、地點，各以附表編號1至3所示方法，
    竊取如附表編號1至3所示之財物得手後隨即離開現場。嗣經
    葉弓瑞、王金珠發覺後，報警處理並調閱監視器錄影畫面，
    始查悉上情。
二、案經葉弓瑞訴由嘉義市政府警察局第一分局、嘉義縣警察局
    水上分局報請臺灣嘉義地方檢察署檢察官偵查起訴。
    理  由
一、證據能力部分：
    被告以外之人於審判外之言詞或書面陳述，除法律有規定者
    外，不得作為證據，刑事訴訟法第159條第1項固定有明文。
    惟被告以外之人於審判外之陳述，雖不符同法第159條之1至
    第159條之4之規定，而經當事人於審判程序同意作為證據，
    法院審酌該言詞陳述或書面陳述作成時之情況，認為適當者
    ，亦得為證據；又當事人、代理人或辯護人於法院調查證據
    時，知有第159條第1項不得為證據之情形，而未於言詞辯論
    終結前聲明異議者，視為有前項之同意，同法第159條之5第
    1項、第2項亦有明文規定。本判決下列認定事實所引用之所
    有供述證據，均經依法踐行調查證據程序，檢察官、被告對
    本判決所引用被告以外之人於審判外之言詞或書面陳述均同
    意有證據能力（見本院卷第102頁），且迄於本院言詞辯論
    終結前均未表示異議，而該等證據之取得並無違法情形，且
    與本件待證事實具有關連性，核無證明力明顯過低之事由，
    本院審酌各該證據作成時之情況，並無不當之情形，認以之
    作為證據應屬適當，爰依刑事訴訟法第159條之5規定，認有
    證據能力。其餘資以認定本案犯罪事實之非供述證據（詳後
    述），亦查無違反法定程序取得之情形，依刑事訴訟法第15
    8條之4反面解釋，應具證據能力。
二、認定事實所憑之證據及理由：
    上揭事實欄所載如附表編號1至3所示之犯行，業據被告於警
    詢時、偵查及本院審理中（見嘉水警偵字第1100023563號卷
    第1至5頁，嘉市警一偵字第1100008369號卷第1至4頁，嘉市
    警一偵字第1100008473號卷第1至4頁，見本院卷第101至102
    、105至106頁）均坦承不諱，核與告訴人葉弓瑞、被害人王
    金珠於警詢時之指訴情節均相符，並有如附表編號1至3證據
    欄所示之證據及在卷可佐，足見被告上開任意性自白與事實
    相符，堪以採信。
三、論罪科刑：
  ㈠核被告於附表編號1至3所為，均係犯刑法第320條第1項之竊
    盜罪（3次犯行）。
  ㈡被告所犯上開3罪間，犯意各別，行為互殊，應予分論併罰。
  ㈢被告前因毒品案件，經臺灣臺南地方法院（下稱臺南地院）
    以①105年度審訴第476號判決判處有期徒刑1年2月確定；及
    經本院以②105年度訴字第295號判決判處有期徒刑8月確定；
    因竊盜案件，先後經臺南地院以③105年度簡字第1091號判決
    判處有期徒刑5月確定；經本院以④105年度朴簡字第208號判
    決判處有期徒刑5月確定；以⑤105年度朴簡字第194號判決判
    處有期徒刑4月確定，上開編號①至⑤案件嗣經臺南地院以105
    年度聲字第2362號裁定定應執行有期徒刑2月10月確定，並
    於民國109年10月1日徒刑執行完畢出監，此有臺灣高等法院
    被告前案紀錄表附卷足參，其受徒刑之執行完畢後5年內，
    故意再犯本件有期徒刑以上之3罪，均為累犯，參以大法官
    會議釋字第775號解釋意旨，衡酌被告前已有多次竊盜前科
    紀錄，於前案甫執行完畢一年再犯本案多次竊盜案件，顯見
    其具有特別之惡性及對刑罰之反應力薄弱，兼衡被告權益及
    公共利益之維護，認本案各罪仍應依刑法第47條第1項之規
    定加重其刑。
  ㈣爰以行為人之責任為基礎，審酌被告正值壯年，非毫無謀生
    能力，前已有多次竊盜前科紀錄，竟不思悔改，不循正當管
    道以己力賺取所需，僅因個人私利，再次恣意竊取本案被害
    人及告訴人財物，所為非是，惡性難改，尚未賠償告訴人葉
    弓瑞所受之損害，嚴重影響社會治安，兼衡本件所涉竊盜犯
    行手段多屬平和，遭竊金額非鉅，且已賠償被害人王金珠新
    臺幣（下同）297元，有和解書1紙在卷可佐（見嘉水警偵字
    第1100023563號卷第16頁），犯罪時間僅二日，被害人二人
    ，另考量被告犯後坦承犯行，態度良好，自述教育程度為國
    中畢業，未婚，沒有小孩，與父母、哥哥同住，爸爸有工作
    ，媽媽身體不好而無業，有工作時會每月給媽媽5 千元之生
    活費，本身身體沒有重大疾病之家庭經濟生活狀況、告訴人
    及被害人所受損害及均表示依法判決之意見（見本院卷第43
    至45之本院電話紀錄表2份）等一切情狀，各量處如附表編
    號1至3所示之刑及定如主文欄所示之應執行刑，併均諭知得
    易科罰金之折算標準。
四、沒收部分：
  ㈠按犯罪所得，屬於犯罪行為人者，沒收之；於全部或一部不
    能沒收或不宜執行沒收時，追徵其價額；犯罪所得已實際合
    法發還被害人者，不予宣告沒收或追徵；又宣告沒收或追徵
    ，有過苛之虞、欠缺刑法上之重要性、犯罪所得價值低微，
    或為維持受宣告人生活條件之必要者，得不宣告或酌減之，
    刑法第38條之1第1項前段、第3項、第5項、第38條之2第2項
    分別定有明文。
  ㈡經查：被告竊得如附表編號1至2遭竊物品欄所示之物，均屬
    犯罪所得，均未扣案，亦未返還告訴人，應依法於各次竊盜
    罪項下諭知沒收，於全部或一部不能沒收或不宜執行沒收時
    ，追徵其價額。至被告竊得如附表編號3遭竊物品欄所示之
    物，雖為被告該次未扣案之犯罪所得，然被告業已與被害人
    王金珠達成和解並已賠償此部分之財物上損失，詳如前述，
    而上開賠償之金額，雖非刑法第38條之1第5項規定文義所指
    犯罪所得已實際合法發還被害人者，然參酌上開規定之立法
    理由，旨在保障被害人因犯罪所生之求償權，是被告既已賠
    償被害人，被害人求償權已獲滿足，若再宣告沒收，實有過
    苛之虞，爰依刑法第38條之2第2項之規定，不予宣告沒收或
    追徵。
據上論斷，應依刑事訴訟法第299 條第1 項前段（依裁判簡化原
則，僅記載程序法條），判決如主文。
本案經檢察官陳美君提起公訴，檢察官陳則銘到庭執行職務。
中　　華　　民　　國　　111 　年　　1 　　月　　26　　日
                  刑事第二庭  法　官　黃美綾
以上正本證明與原本無異。
如不服本判決應於收受判決後20日內向本院提出上訴書狀，並應
敘述具體理由；其未敘述上訴理由者，應於上訴期間屆滿後20日
內向本院補提理由書（均須按他造當事人之人數附繕本）「切勿
逕送上級法院」。告訴人或被害人如對於本判決不服者，應具備
理由請求檢察官上訴，其上訴期間之計算係以檢察官收受判決正
本之日期為準。　　　　　　　　　
中　　華　　民　　國　　111 　年　　1 　　月　　26　　日
                              書記官  吳佩芬 
附錄本案論罪科刑法條：
中華民國刑法第320條
（普通竊盜罪、竊佔罪）
意圖為自己或第三人不法之所有，而竊取他人之動產者，為竊盜
罪，處5年以下有期徒刑、拘役或50萬元以下罰金。
意圖為自己或第三人不法之利益，而竊佔他人之不動產者，依前
項之規定處斷。
前二項之未遂犯罰之。
附表：
編號 被害 人 犯罪時間及地點 證    據 主     文   犯罪方法     遭竊物品 （單位：新臺幣）    1  ︵  即  犯罪事實一㈠  ︶ 葉弓瑞 ︵ 告訴人 ︶  於110年10月2日下午3時17分許，在嘉義市○區○○路0段000號「統一超商大統門市」 1.被告邱建偉於警詢時及本院中之自白（見嘉市警一偵字第1100008473號卷第1至4頁，嘉市警一偵字第1100008369號卷第1至4頁）。 2.證人葉弓瑞於警詢時之陳述（見嘉市警一偵字第1100008369號卷第7至9頁）。 3.被害報告單（見嘉市警一偵字第1100008369號卷第11頁）。 4.監視器錄影畫面翻拍照片（見嘉市警一偵字第1100008369號卷第12、15頁）及監視器錄影畫面光碟1片。 5.被告本人照片（見嘉市警一偵字第1100008369號卷第13至14頁，嘉市警一偵字第1100008473號卷第14至15頁）。 6.車輛詳細資料報表（見嘉市警一偵字第1100008369號卷第16頁，嘉市警一偵字第1100008473號卷第16頁）。 邱建偉犯竊盜罪，累犯，處拘役參拾日，如易科罰金，以新臺幣壹仟元折算壹日；未扣案之老子有錢澎派包壹盒、老子有錢深海密寶包貳盒均沒收，如全部或一部不能沒收或不宜執行沒收時，追徵其價額。   邱建偉於上列時間，騎乘車牌號碼000-000號普通重型機車至上列地點並進入店內，趁無人注意之際，徒手竊取由店長葉弓瑞管領陳列架上之下列物品，得手後未結帳即離去。     老子有錢澎派包1盒、老子有錢深海密寶包2盒（價值共297元）    2  ︵  即  犯罪事實一㈡  ︶ 葉弓瑞 ︵ 告訴人 ︶ 於110年10月2日下午3時50分許，在嘉義市○區○○路0段000號「統一超商嘉友門市」 1.被告邱建偉於警詢時及本院中之自白（見嘉市警一偵字第1100008473號卷第1至4頁，嘉市警一偵字第1100008369號卷第1至4頁）。 2.證人葉弓瑞於警詢時之陳述（見嘉市警一偵字第1100008473號卷第7至9頁）。 3.被害報告單（見嘉市警一偵字第1100008473號卷第11頁）。 4.監視器錄影畫面翻拍照片（見嘉市警一偵字第1100008473號卷第12至13頁）及監視器錄影畫面光碟1片。 5.被告本人照片（見嘉市警一偵字第1100008369號卷第13至14頁，嘉市警一偵字第1100008473號卷第14至15頁）。 6.車輛詳細資料報表（見嘉市警一偵字第1100008369號卷第16頁，嘉市警一偵字第1100008473號卷第16頁）。 邱建偉犯竊盜罪，累犯，處拘役伍拾日，如易科罰金，以新臺幣壹仟元折算壹日；未扣案之老子好玩包壹盒、轟動武林包貳盒均沒收，如全部或一部不能沒收或不宜執行沒收時，追徵其價額。   邱建偉於上列時間，騎乘車牌號碼000-000號普通重型機車至上列地點並進入店內，趁無人注意之際，徒手竊取由店長葉弓瑞管領陳列架上之下列物品，得手後未結帳即離去。     老子好玩包1盒、轟動武林包2盒（價值共847元） 【起訴書誤載為874元】    3  ︵  即  犯罪事實一㈢  ︶ 王金珠 ︵ 被害人 ︶ 於110年10月4日下午1時54分許，在嘉義縣○○市○○里○○路0段000號「統一超商嘉保門市」 1.被告邱建偉於警詢時及本院中之陳述（見嘉水警偵字第1100023563號卷第1至5頁）。 2.證人王金珠於警詢時之陳述（見嘉水警偵字第1100023563號卷第6至8頁）。 3.監視器錄影畫面翻拍照片（見嘉水警偵字第1100023563號卷第9至15頁）及監視器錄影畫面光碟1片。 4.車輛詳細資料報表（見嘉市警一偵字第1100008369號卷第16頁，嘉市警一偵字第1100008473號卷第16頁）。 5.和解書（見嘉水警偵字第1100023563號卷第16頁）。 邱建偉犯竊盜罪，累犯，處拘役貳拾日，如易科罰金，以新臺幣壹仟元折算壹日。    邱建偉於上列時間，騎乘車牌號碼000-000號普通重型機車至上列地點並進入店內，趁無人注意之際，徒手竊取由店長王金珠管領陳列架上之下列物品，得手後未結帳即離去。     老子有錢吉祥如意1包、老子有錢老子萬倍包2包（價值共297元）